【裁判字號】    97,易,406
【裁判日期】    980304
【裁判案由】    竊盜
【裁判全文】
臺灣臺南地方法院刑事判決               97年度易字第406號
公  訴  人  臺灣臺南地方法院檢察署檢察官
被      告  丁○○
                    （現另案於臺灣臺南分監執行中）
指定辯護人  本院公設辯護人   余訓格
上列被告因竊盜案件，經檢察官提起公訴（97年度偵字第3981號
），本院判決如下：
    主  文
丁○○犯竊盜罪，累犯，處有期徒刑肆月，如易科罰金，以新臺
幣壹仟元折算壹日，鑰匙貳支沒收。並應於刑之執行完畢後，令
入相當處所施以監護陸月。
    事  實
一、丁○○前於民國94年間，因竊盜案件，經本院以94年度簡字
    第1142號刑事判決判處有期徒刑5月確定，嗣經減刑為有期
    徒刑2月15日確定，並於96年9月2日執行完畢。詎其仍不知
    悔改，竟基於意圖為自己不法所有之意思，於97年3月9日中
    午12時許，在臺南縣永康市○○街196號前，以自備之鑰匙2
    支，竊取丙○○持有使用之牌照號碼VUE-905號輕型機車（
    該機車為丙○○之子楊惟德所有），得手後留供代步使用，
    嗣於97年3月10日上午4時50分許，其駕駛上開機車行經臺南
    市○○路○段143號前時為警查獲，並扣得上開鑰匙2支。
二、案經臺南市警察局第二分局報請臺灣臺南地方法院檢察署檢
    察官偵查起訴。
    理  由
一、本案係經被告丁○○於本院當庭表示認罪，經告知被告簡式
    審判程序之旨，並聽取檢察官、被告及辯護人之意見後，當
    庭裁定以簡式審判程序審理，則依據刑事訴訟法第273條之2
    之規定，不受同法第159第1項、第161之2、第161之3、第16
    3條之1及第164條至170條所規定證據能力認定及調查方式之
    限制，合先敘明。
二、上開犯罪事實，業經被告於本院審理中坦承不諱，核與被害
    人丙○○於警詢時所指述之情節相符，並有搜索扣押筆錄、
    扣押物品目錄表、現場照片、贓物認領保管單、VUE-905號
    輕型機車車籍查詢表等附卷可稽及鑰匙2支扣案可資佐證。
    又被告係被警自動查獲，並非自首，亦據查獲之警員甲○○
    於本院98年2月18日審理時證述在卷。事證明確，被告犯行
    洵堪認定。
三、核被告丁○○所為，係犯刑法第320條第1項之竊盜罪。
    。又被告患有慢性伴有急性發作妄想型精神分裂症，有衛生
    署嘉南療養院出具之診斷證明書、病歷資料影本等附卷可稽
    。又被告於行為時之精神狀態如何，經行政院衛生署嘉南療
    養院詳細鑑定結果認：「戴員罹患精神分裂病至少有4至5年
    ，... 其目前智商介於『邊緣型智能』和『輕度智能遲緩』
    之間，已呈現因精神分裂症之病程導致認知功能退化、自我
    控制能力減弱的情形。... 就現有資料判斷，戴員在犯案時
    雖對外界事務仍具有知覺理會、判斷作用能力及行為控制能
    力，惟在現實判斷力上已有明顯之缺損，故鑑定結果認為其
    在犯案當時及目前（鑑定時），已因精神障礙致辨識其行為
    違法或依其辨識而行為之能力顯著減低。... 以戴員過去曾
    有傷害、竊盜前科，目前其病識感不佳，且此次係短時間內
    再犯，目前家庭系統明顯無法提供支持、協助就醫之功能。
    故戴員除應負之刑責外，建議在刑後宜考慮安排其在適當之
    精神醫療院所接受至少6個月之監護處分，以接受完整之治
    療，協助其穩定精神狀態，... 以使症狀能儘速穩定，避免
    類似行為再度發生。」，有該院97年12月16日嘉南司字第09
    70007561號函及所附之精神鑑定報告書附卷可憑。足見被告
    於行為時因精神障礙，致其辨識行為違法或依其辨識而行為
    之能力，顯著減低者，爰依刑法第19條第2項之規定減輕其
    刑，並先加後減。審酌被告之品行、智識教育程度為國小肄
    業、生活經濟狀況不佳、其犯罪之動機、目的、手段、所生
    之危害，及其有慢性精神分裂症、事後坦承犯行等一切情狀
    ，爰從輕量處如主文所示之刑，並諭知易科罰金之折算標準
    。被告有刑法第19條第2項之原因，依其情狀足認有再犯或
    危害公共安全之虞，應於刑之執行完畢後，令入相當處所，
    施以監護6月。又扣案之鑰匙2支係被告所有，且為其用以竊
    盜之物，依刑法第38條第1項第2款之規定，並宣告沒收。
據上論斷，應依刑事訴訟法第273條之1第1項、第299條第1項前
段，刑法第320條第1項、第47條第1項、第19條第2項、第41條第
1項前段、第87條第2項、第38條第1項第2款，刑法施行法第1條
之1，判決如主文。
本案經檢察官乙○○到庭執行職務
中    華    民    國    98    年    3     月    4     日
                  刑事第一庭    法  官  林勝利
以上正本證明與原本無異。
如不服本判決應於收受本判後10日內向本院提出上訴書狀，並應
敘述具體理由。如未敘述上訴理由者，應於上訴期間屆滿後20日
內向本院補提理由書狀（均須按他造當事人之人數附繕本）「切
勿逕送上級法院」。
                                書記官  陳世勳
中    華    民    國    98    年    3     月    4     日
附錄本案論罪科刑法條全文：
中華民國刑法第320條
意圖為自己或第三人不法之所有，而竊取他人之動產者，為竊盜
罪，處5年以下有期徒刑、拘役或5百元以下罰金。
意圖為自己或第三人不法之利益，而竊佔他人之不動產者，依前
項之規定處斷。
前二項之未遂犯罰之。
中華民國刑法第87條
因第19條第1項之原因而不罰者，其情狀足認有再犯或有危害公
共安全之虞時，令入相當處所，施以監護。
有第19條第2項及第20條之原因，其情狀足認有再犯或有危害公
共安全之虞時，於刑之執行完畢或赦免後，令入相當處所，施以
監護。但必要時，得於刑之執行前為之。
前二項之期間為5年以下。但執行中認無繼續執行之必要者，法
院得免其處分之執行。


司法院資訊處製作；財團法人民間司法改革基金會備份。
